【裁判字號】    97,上易,524
【裁判日期】    970903
【裁判案由】    傷害
【裁判全文】
臺灣高等法院臺南分院刑事判決         97年度上易字第524號
上  訴  人  臺灣嘉義地方法院檢察署檢察官
被      告  甲○○○
上列上訴人因被告傷害案件，不服臺灣嘉義地方法院97年度易字
第354號中華民國97年7月18日第一審判決（起訴案號：臺灣嘉義
地方法院檢察署97年度偵字第3289號），提起上訴，本院判決如
下：
    主  文
上訴駁回。
    理  由
一、按刑事訴訟法第三百五十條、第三百六十一條、第三百六十
    二條、第三百六十七條規定，不服地方法院之第一審判決而
    上訴者，須提出上訴書狀，並應敘述具體理由，此為上訴必
    備之程式；如所提之書狀未敘述上訴理由，或僅曾以言詞陳
    述上訴理由者，均應於上訴期間屆滿後二十日內補提理由書
    於第一審法院。第一審法院經形式審查，認逾期未補提上訴
    理由者，應定期間先命補正；逾期未補正者，為上訴不合法
    律上之程式，應以裁定駁回。倘已提出上訴理由，但所提非
    屬具體理由者，則由第二審法院以上訴不合法律上之程式，
    判決駁回。而所謂具體理由，必係依據卷內既有訴訟資料或
    提出新事證，指摘或表明第一審判決有何採證認事、用法或
    量刑等足以影響判決本旨之不當或違法，而構成應予撤銷之
    具體事由，始克當之（例如：依憑證據法則具體指出所採證
    據何以不具證據能力，或依憑卷證資料，明確指出所為證據
    證明力之判斷如何違背經驗、論理法則）；倘僅泛言原判決
    認定事實錯誤、違背法令、採証違法、判決不公、量刑失之
    過重或輕縱，而未依上揭意旨指出具體事由，或形式上雖已
    指出具體事由，然該事由縱使屬實，亦不足以認為原判決有
    何不當或違法者（例如：對不具有調查必要性之證據，法院
    未依聲請調查亦未說明理由，或援用證據不當，但除去該證
    據仍應為同一事實之認定），皆難謂係具體理由，而應認其
    上訴為不合法律上之程式（最高法院九十七年台上字第八九
    二號判決、九十七年台上字第三二六七號判決意旨及法院辦
    理刑事訴訟案件應行注意事項第一六二點參照）。
二、本件上訴意旨略以：被告未與被害人乙○○和解，原審量刑
    過輕，且被告完全無悔意，且矢口否認，犯後態度不佳等語
    。
三、經查：本件上訴人即臺灣嘉義地方法院檢察署檢察官依告訴
    人乙○○之請求提起本件上訴，而依上訴人及告訴人乙○○
    聲請檢察官上訴狀所指之上訴理由，僅泛稱被告未與告訴人
    達成和解，且被告矢口否認，無悔意等情，惟就原審判決有
    何違法或不當，並無任何具體指摘，自難認檢察官上訴書狀
    ，已敘述具體理由。且依原判決所載，告訴人因被告之傷害
    行為，而受有上肢與前臂燒傷（發紅脫皮），二度燙傷之傷
    害，且被告於原審審理中亦供認有以高溫之開水潑淋，致告
    訴人受傷之事實，因而審酌被告與告訴人素有糾紛積怨（證
    人即告訴人之子偵訊供述參照），被告犯罪之動機、目的、
    被告犯罪所受之刺激、其以熱水潑淋告訴人之傷害手段、被
    告前無犯罪前案紀錄、素行良好之品行、自陳日據時代國校
    畢業之智識程度、目前獨居之家庭狀況、其以熱水傷人所生
    之危害、告訴人受傷之程度及被告犯罪後坦承傷人行為之態
    度等一切情狀，量處拘役二十日，並諭知易科罰金之折算標
    準，是本件原判決對被告所為量刑，依上所述，已考量被告
    之行為對告訴人所造成之損害，及被告犯後之態度，從而原
    審就被告所犯上開之罪量處上開之刑，並無輕縱之違誤。再
    者，縱令被告未與告訴人達成和解，告訴人仍得依民事訴訟
    途徑向被告請求賠償，尚難以原審未審酌被告未與告訴人和
    解等情事，即認原判決採証與經驗法則及論理法則有何違背
    ，亦難認此項事由「足以認為原判決有何不當或違法」，而
    謂係具體理由。是上訴人之上訴顯不合法律上之程式，爰依
    刑事訴訟法第三百六十七條前段之規定，駁回其上訴，並不
    經言詞辯論為之。
四、據上論斷，應依刑事訴訟法第三百六十七條前段、第三百七
    十二條，判決如主文。
中    華    民    國    97    年    9     月    3     日
                  刑事第四庭  審判長法  官  吳志誠
                                    法  官  羅心芳
                                    法  官  陳珍如
以上正本證明與原本無異。
不得上訴。
                                    書記官  岑  玢
中    華    民    國    97    年    9     月    3     日


司法院資訊處製作；財團法人民間司法改革基金會備份。
